臺灣臺中地方法院民事裁定
110年度補字第2295號
原      告  霜秋安  
被      告  賴東昇  
            賴東明  
            賴東和  
            賴東歆  
            廖淑梅  
            廖淑英  
            廖德隆  
            廖淑美  
            廖淑春  
            曾陳隨菊
            黃霜菊  
            霜進來  
            霜瀙潁  
            霜秋瑩  
            林文聰  
            施燈瓚  
            林英機  
            林貞機  

            林升基  

            林福基  

            林祿基  

            林全基  
            李林月裡
            林明美  
            林佩玲  
            沈金鳳  
            林展頡  
上列當事人間請求分割共有物事件，本院裁定如下：
    主      文
本件訴訟標的價額核定為新臺幣玖拾玖萬捌仟捌佰伍拾貳元。
原告應於收受本裁定後二十日內，補正如附表所示之事項，並補
繳第一審裁判費新臺幣壹萬零玖佰元，如逾期未補正，即駁回原
告之訴。
    理      由
一、原告之訴有民事訴訟法第249條第1項所列各款情形之一者，
    依其情形可以補正，經審判長定期間命其補正而不補正者，
    法院應以裁定駁回之，為同法條第1項所明定。又繼承人有
    數人時，在分割遺產前，各繼承人對於遺產全部為公同共有
    ，民法第1151條定有明文。請求分割共有物之訴，為固有必
    要共同訴訟，其訴訟標的對於共同訴訟之各人必須合一確定
    ，應由共有人中之一人或數人共同起訴，並以其他共有人全
    體為被告，其當事人適格始無欠缺。且法院裁判分割共有物
    ，以共有人之處分權存在為前提，是以共有人中有人死亡時
    ，於其繼承人未為繼承登記以前，不得分割共有物，應先行
    或同時請求該等繼承人辦理繼承登記，並合併對其等為分割
    共有物之請求（最高法院69年台上字第1134、1012號判決先
    例同此看法）。經查，原告起訴主張分割坐落臺中市大雅區
    自立段1494、1495、2087-1、2088-1、2089-1、2090-1、20
    91-3、2092、2093、2094-2、2094-9地號土地（下合稱系爭
    土地），而系爭土地登記共有人賴東弘已於起訴前之民國10
    9年10月30日死亡（見卷附除戶資料查詢結果），而原告未
    以繼受取得原為其所享應有部分之現權利人為被告，即未對
    土地之全體現共有人起訴，於當事人適格自有欠缺。而經本
    院先後於110年12月20日、111年1月13日發函命原告補正繼
    承系統表，原告迄未補正，故依法命原告補正如附表所示之
    事項，以查明原告之起訴是否合於起訴要件及當事人適格有
    無欠缺。
二、分割共有物涉訟，以原告因分割所受利益之價額為準，民事
    訴訟法第77條之11定有明文。查原告起訴主張分割系爭土地
    ，而經本院二度發函命原告陳明系爭土地之價額，原告迄仍
    未陳報，故本院暫依原告提出之土地登記謄本所載，核定本
    件訴訟標的價額為新臺幣（下同）99萬8,852元【計算式：
    公告土地現值每平方公尺11,100元×總面積13,498（2,771＋2
    69＋1,133＋1,404＋1,292＋1,404＋181＋972＋2,063＋825＋1,184）
    平方公尺×原告應有部分一五０分之一＝998,852元】，應徵第
    一審裁判費1萬0,900元。
三、依民事訴訟法第249條第1項但書之規定，限原告於收受本裁
    定送達20日內補正上開事項，其中任一項逾期未補正，即駁
    回其訴，特此裁定。
四、系爭土地共有人之一為「霜瀙潁」，原告起訴狀記載為「霜
    瀙穎」，請一併確認是否為誤載，並具狀更正之。
中　　華　　民　　國　　111 　年　　1 　　月　　28　　日
                  民事第五庭    法  官  施懷閔
以上正本係照原本作成。
如不服本裁定關於核定訴訟標的價額部分，應於送達後10日內，
向本院提出抗告狀，並繳納抗告裁判費新臺幣1,000元；命補繳
第一審裁判費部分，不得抗告。
中　　華　　民　　國　　111 　年　　1　 　月　　28　　日
                                書記官  張宏賓
【附表】
一、提出系爭土地登記謄本所載各共有人之最新戶籍謄本（記事
    欄請勿省略）。
二、提出賴東弘之繼承系統表、全體繼承人之最新戶籍謄本（記
    事欄請勿省略），及於司法院網站之家事事件公告專區查明
    有無拋棄繼承之證明文件。並補正賴東弘之全體繼承人為被
    告；如無繼承人或繼承人均已拋棄繼承，請補正其遺產管理
    人為被告。如繼承人尚未辦理登記，應追加命其等辦理繼承
    登記之聲明。
三、依上開說明補正記載完整被告姓名及住所址、訴之聲明、事
    實及理由之書狀（並按被告人數附具繕本）到院。